臺灣高等法院刑事判決
111年度上訴字第1356號
上  訴  人  
即  被  告  簡○○


                    
上列上訴人因妨害家庭案件，不服臺灣士林地方法院110年度訴
字第438號，中華民國111年2月9日第一審判決（起訴案號：臺灣
士林地方檢察署109年度偵字第7256號），提起上訴，本院判決
如下：
    主  文
上訴駁回。
    事  實
一、簡○○與林○○原為夫妻關係，育有1女甲○○（民國000年00月00
    日生，姓名、年籍詳卷），因雙方感情不睦，簡○○竟意圖使
    甲○○脫離林○○之監護，基於略誘未滿20歲之甲○○脫離有監督
    權之林○○之犯意，於104年11月30日（起訴書誤載為104年12
    月1日，應予更正）趁林○○離家上班之際，未經林○○之同意
    ，擅自將甫滿1歲之甲○○攜離當時其與林○○共同居住位於臺
    北市○○區○○街00巷00號0樓000室之租屋處，並拒與林○○聯絡
    。嗣簡○○與林○○於105年6月2日經臺灣新北地方法院（下稱
    新北地院）和解離婚，並於同日以105年度家暫字第65號和
    解筆錄，約定簡○○同意林○○在新北地院105年度婚字第364號
    酌定子女親權案件（下稱系爭親權案件）確定前，自105年6
    月7日起，於雙方約定日期，至簡○○住處將甲○○攜出探視，
    惟簡○○於105年6月7日藉故將甲○○攜離住處，未依和解內容
    使林○○探視甲○○。嗣新北地院於106年4月10日以105年度婚
    字第364號裁定對於甲○○權利義務之行使或負擔，酌定由林○
    ○任之，簡○○應將甲○○交付林○○，經簡○○提起抗告，新北地
    院合議庭於107年6月27日以106年度家親聲抗字第40號裁定
    駁回抗告，並命簡○○依該裁定所定期間及內容交付甲○○予林
    ○○，經簡○○提起再抗告，仍經最高法院於107年9月19日以10
    7年度台簡抗字第214號裁定駁回再抗告而確定，惟簡○○仍拒
    絕將甲○○交付林○○，亦未提供居住地址、聯絡電話予林○○，
    片面阻隔林○○之探視或監護，將甲○○置於一己實力支配之下
    ，侵害林○○監督權之行使。俟林○○於110年9月間，據母親告
    知簡○○在位於新北市○○區之牙醫診所掛號看診，復因甲○○戶
    籍設在林○○位於新北市○○區之戶籍址，經向戶籍所屬學區之
    國小查詢後，始知甲○○確在該校就讀，並於110年10月8日將
    甲○○接回。
二、案經林○○訴由臺北市政府警察局萬華分局報請臺灣臺北地方
    檢察署檢察官呈請臺灣高等檢察署檢察長令轉臺灣士林地方
    檢察署檢察官偵查起訴。
    理  由
壹、證據能力部分：
一、按被告以外之人（包括證人、鑑定人、告訴人、被害人及共
    同被告等）於審判外之陳述雖不符刑事訴訟法第159條之1至
    之4等四條之規定，然經當事人於審判程序同意作為證據，
    法院審酌該言詞陳述或書面陳述作成時之情況，認為適當者
    ，亦得為證據；當事人、代理人或辯護人於法院調查證據時
    ，知有刑事訴訟法第159條第1項不得為證據之情形，而未於
    言詞辯論終結前聲明異議者，視為有前項之同意，同法第15
    9條之5定有明文。立法意旨在於傳聞證據未經當事人之反對
    詰問予以核實，原則上先予排除。惟若當事人已放棄反對詰
    問權，於審判程序中表明同意該等傳聞證據可作為證據；或
    於言詞辯論終結前未聲明異議，基於尊重當事人對傳聞證據
    之處分權，及證據資料愈豐富，愈有助於真實發見之理念，
    且強化言詞辯論主義，使訴訟程序得以順暢進行，上開傳聞
    證據亦均具有證據能力。查本件以下所引用之被告以外之人
    於審判外之供述證據，因檢察官、上訴人即被告簡○○(下稱
    被告）於本院準備程序及審判程序時對其證據能力均不爭執
    （見本院卷第138至139、190至191頁），且迄至言詞辯論終
    結前均未聲明異議，而本院審酌上開供述證據資料製作時之
    情況，無不當取供及證明力明顯過低之瑕疵，認以之作為證
    據應屬適當，揆諸前開規定，本院亦認為均應有證據能力。
二、另本院以下援引之其餘非供述證據資料，檢察官、被告於本
    院準備程序及審判程序時對其證據能力均不爭執（見本院卷
    第139至149、191至207頁），且其中關於刑事訴訟法第164
    條第2項規定，證物如為文書部分，係屬證物範圍。該等可
    為證據之文書，已經依法踐行調查證據之程序，即提示或告
    以要旨，自具有證據能力，併此敘明。
貳、實體部分：
一、認定犯罪事實所憑之證據及理由：　　
(一)訊據被告對於104年11月30日其在告訴人離家上班之際，將
    甲○○攜離當時其與告訴人位於雙園街之租屋處，且其在系爭
    親權案件一審審理期間，未依約使告訴人探視甲○○，俟系爭
    親權案件經最高法院駁回再抗告確定後，其亦未依法院裁定
    交付甲○○予告訴人，嗣告訴人於110年10月間，係自行至甲○
    ○就讀之國小接走甲○○等情固坦承不諱，惟矢口否認有何略
    誘犯行，辯稱：1、其係因告訴人親口說不要其與甲○○，且
    告訴人為家暴慣犯，始拒絕將甲○○交予告訴人，之後告訴人
    長達數年封鎖其臉書及LINE，其無法與告訴人聯絡，亦無法
    將居所地址告知告訴人，非故意不讓告訴人探視甲○○。2、
    其係遭告訴人陷害，告訴人係為了錢，其是為了孩子，心力
    都花在孩子身上，家事判決上有記要以循序漸進方式帶小孩
    子回臺北，告訴人要向宜蘭社工申請才能帶孩子走，不能說
    帶走就帶走，告訴人作法違反家事判決，其並未構成略誘云
    云。惟查：
 1、被告與告訴人原為夫妻關係，育有1女甲○○，被告於104年11
    月30日趁告訴人離家上班之際，將甫滿1歲之甲○○攜離當時
    其與告訴人位於臺北市○○區○○街00巷00號0樓000室之租屋處
    ，嗣被告與告訴人於105年6月2日經新北地院和解離婚，並
    於同日以105年度家暫字第65號和解筆錄，約定被告同意告
    訴人在系爭親權案件確定前，自105年6月7日起，於雙方約
    定日期，至被告住處將甲○○攜出探視，惟被告未依和解內容
    使告訴人探視甲○○，嗣新北地院就系爭親權案件，於106年4
    月10日以105年度婚字第364號裁定對於甲○○權利義務之行使
    或負擔，酌定由告訴人任之，被告應將甲○○交付告訴人，經
    被告提起抗告，新北地院合議庭於107年6月27日以106年度
    家親聲抗字第40號裁定駁回抗告，並命被告依該裁定所定期
    間及內容交付甲○○予告訴人，經被告提起再抗告，仍經最高
    法院於107年9月19日以107年度台簡抗字第214號裁定駁回再
    抗告而確定，惟被告仍未將甲○○交付告訴人，俟告訴人於11
    0年9月間，查知甲○○就讀新北市○○區戶籍址所屬學區之國小
    ，於110年10月8日將甲○○接回等情，業經被告於原審供明在
    卷（見原審卷第64至68頁），並據證人即告訴人於偵查及原
    審審理時證述明確(見臺灣臺北地方檢察署109年度偵字第11
    91號偵卷【下稱第1191號偵卷】第89至91頁，原審卷第122
    至125頁)，復有戶籍資料、新北地院105年度婚字第364號和
    解筆錄、105年度家暫字第65號和解筆錄、105年度婚字第36
    4號民事裁定、106年度家聲親抗字第40號民事裁定、最高法
    院107年度台簡抗字第214號民事裁定、民事裁定確定證明書
    各1份在卷可稽（見第1191號偵卷第17至41、71、111至124
    、245至246頁），是此部分事實，應堪認定。
 2、被告於原審雖辯稱：其於104年11月30日將甲○○攜離當時其
    與告訴人位於雙園街之租屋處，係因告訴人向其表示告訴人
    忙於工作，希望與其分居，已將○○街租屋處退租，其遂向告
    訴人表示要帶小孩回娘家住，告訴人亦表同意，其非擅自將
    甲○○帶走云云（見原審卷第65頁）。然被告於系爭親權案件
    審理期間，向家事調查官陳稱其於104年11月20日與告訴人
    發生爭吵，告訴人將甲○○攜回告訴人父母家，之後，其與告
    訴人於104年11月29日協議於居所重新開始，但之後又發生
    口角，告訴人作勢要將甲○○攜離，其安撫告訴人留下甲○○，
    待告訴人上班後，其認已無法忍受，遂將行李放在樓下冰店
    ，自行帶甲○○搭火車回宜蘭等情，有新北地院家事事件調查
    報告１份在卷可參（見新北地院105年度婚字第364號卷【下
    稱婚字卷】二第12頁反面），與前開被告於原審辯稱其係因
    告訴人主動要求分居，並同意其將甲○○帶回娘家，始於104
    年11月30日將甲○○自○○街租屋處帶走云云顯非一致，則被告
    上開辯解，是否可採，已非無疑；又徵諸證人即告訴人於原
    審審理時證稱：其於104年11月20日因與被告發生爭吵，經
    被告同意，將甲○○攜回其父母家，之後其與被告達成共同生
    活之協議，其始將甲○○帶回其與被告當時位於○○街之租屋處
    ，但次日其下班返回租屋處時，發現家裡空無一人，其事前
    不知被告要將甲○○帶走，遂打電話予被告，被告均未接聽，
    其詢問鄰居後，據與其及被告相識之冰店老闆告知被告將一
    袋物品借放在冰店，並將該包物品交予其，其打開查看發現
    袋內為被告貼身衣物，因而研判被告應該會回來拿取該包物
    品，次日其請假未上班，在租屋處附近等待被告，見被告及
    被告母親乘坐計程車抵達租屋處巷口，被告母親以背帶揹著
    甲○○，其上前質問被告為何欺騙要與其共同生活，當時被告
    與被告母親欲離去現場，其即撥打110報警，欲阻止被告及
    被告母親離去，因其擔心被告將甲○○帶走後不與其聯絡，其
    當時未同意被告母親帶走甲○○，但被告將其拉住，叫其不要
    搶小孩，不然小孩會摔到，被告母親即趁亂揹著甲○○走至他
    處先行搭乘計程車離去等情（見原審卷第122至124、126至1
    27頁），核與告訴人於系爭家事案件審理中，委請代理人出
    具書狀陳明其於104年11月20日與被告發生爭吵後，將甲○○
    帶回其父母家，之後其與被告溝通決定繼續婚姻生活，其遂
    於104年11月29日晚間帶甲○○返回○○街租屋處，但其於104年
    11月30日晚間下班返回住處時，發現被告攜女離家等情相符
    ，有民事答辯狀１份附卷可參（見婚字卷一第104頁反面），
    益徵被告辯稱其於104年11月30日將甲○○攜離其與告訴人租
    屋處，已事先告知告訴人並徵得告訴人之同意等語，殊不足
    採。另依前所述，告訴人前因與被告發生爭執，將甲○○攜回
    父母家，嗣與被告達成繼續婚姻生活之共識，始於104年11
    月29日帶甲○○返回○○街租屋處，衡情告訴人應有與被告、甲
    ○○繼續共同生活之意願，否則應無刻意將甲○○從父母家帶回
    其與被告共同居住之租屋處，再於同日向被告表示要分居並
    將租屋處退租之必要，是被告上開辯解，自難謂合理。另參
    以被告於原審準備程序及家事調查官詢問時，均供稱其於10
    4年12月1日與母親帶甲○○返回○○街租屋處要拿行李時，由其
    母親以背巾揹著甲○○，當時本應在上班之告訴人卻突然出現
    ，強行要將甲○○帶走，因而與其發生肢體衝突，其母親揹著
    甲○○先行搭乘計程車離去，其與告訴人留在現場等警察到場
    等語（見原審卷第65至66頁，婚字卷二第12頁反面），且被
    告於104年12月1日晚間，以「昨晚與告訴人發生爭執，離家
    外出，今返家欲拿走預先準備之物品，在離開之際，告訴人
    出現，雙方在計程車前有肢體衝突」，通報家庭暴力事件，
    亦有家庭暴力事件通報表1紙在卷可憑(見臺灣士林地方檢察
    署109年度偵字第7256號偵卷【下稱第7256偵卷】第133至13
    4頁)，核與告訴人供稱其未同意被告攜女離家等情相符，是
    被告辯稱：告訴人事前同意其於104年11月30日帶甲○○離家
    云云，顯不足採信。本件被告顯係未經告訴人同意，擅自攜
    離甲○○無訛。
 3、按刑法第241條略誘罪之立法目的，在保護家庭間之圓滿關
    係，及家長或其他有監督權人之監督權，亦即，並未就犯罪
    主體設有限制，解釋上享有親權之人，雖在法律上享有親權
    ，仍得為該罪之犯罪主體。從而，未成年子女之父母，雖在
    法律上享有親權，但一方對於未滿7歲之子女，縱未施以強
    暴、脅迫、詐術等手段，然而意圖使脫離他方親權之行使，
    而未經他方同意，擅自予以片面阻隔他方之探視或監護，專
    置於一己實力支配之下，顯已以自己之行為，侵害他方監督
    權之行使，並使未成年子女無從獲得雙親照顧扶養及身心正
    常發展，自應令該擅權者，負相當之罪責（最高法院108年
    度台上字第3125號判決意旨參照）。本件被告於104年11月3
    0日擅自將甲○○攜離其與告訴人住處，並於104年12月1日由
    被告母親帶甲○○離去後，至告訴人於110年10月8日將甲○○從
    學校接回，在此長達近6年之期間內，被告除在系爭親權案
    件審理過程中，經法院要求於107年1月22日、26日、29日在
    羅東簡易庭讓告訴人與甲○○進行3次會面外，未曾讓告訴人
    探視過甲○○，且被告在此期間攜女前後住在宜蘭娘家、新北
    市新莊區、淡水區租屋處，並更換過2次行動電話號碼，但
    被告未將租屋處地址或新電話號碼告知告訴人等情，業經被
    告於原審供認不諱（見原審卷第66至68頁），核與證人即告
    訴人於原審審理時證述情節相符（見原審卷第124至125、12
    7至129頁），足見被告自104年11月30日擅自攜離甲○○後，
    迄告訴人於110年10月8日自行接回甲○○之長達近6年期間內
    ，除經法院要求，讓告訴人與甲○○進行3次會面外，其餘時
    間均未予告訴人探視甲○○之機會，且被告在此期間多次搬遷
    住處及變更電話號碼，卻未提供實際住處地址或最新聯絡電
    話予告訴人，使告訴人無從確知被告與甲○○所在而無法探視
    或行使監護權，堪認被告係將未滿7歲之甲○○專置於一己實
    力支配之下，刻意阻隔告訴人對於甲○○之探視及監護。至被
    告雖辯稱：其係因遭告訴人長期封鎖臉書及LINE，始無法將
    地址及電話號碼告知告訴人云云。惟查，參諸證人即告訴人
    於原審審理時證稱其所使用之行動電話或家中電話號碼從未
    變更，亦未曾封鎖被告臉書及LINE，被告可隨時與其聯絡等
    語（見原審卷第125至126頁），則被告所辯，自非可採。又
    衡諸告訴人於105年6月6日與被告聯繫次日依和解筆錄前往
    被告住處探視甲○○相關事宜時，告訴人傳送訊息請被告預先
    準備甲○○之生活用品，並稱「還有電話請不要再設黑名單了
    」，被告僅回稱「嗯」乙節，亦被告提供之對話紀錄附卷可
    參（見婚字卷一第68頁），堪認被告並未對告訴人指稱被告
    將告訴人設為來電黑名單等情有所爭執或否認，益證被告辯
    稱係告訴人將其封鎖，拒絕與其聯絡云云，不足採信。再參
    以被告於105年3月3日向新北地院訴請離婚及行使、負擔對
    於甲○○之親權時，起訴狀固記載被告聯絡地址為宜蘭縣○○市
    ○○路0段000號0樓之00（下稱宜蘭市女中路該址），且被告
    於105年6月2日與告訴人在新北地院成立和解時，和解筆錄
    所載被告地址亦為宜蘭市女中路該址，惟俟被告未依該和解
    筆錄，讓告訴人於105年6月7日至被告住處探視甲○○後，被
    告在系爭親權案件第一審審理期間，於105年6月16日與社工
    聯絡訪視事宜時，即表示其已未住宜蘭，並不願提供實際住
    處地址，致社工無法完成訪查；被告復於105年6月29日就系
    爭親權案件，以電話向新北地院書記官表示「目前租房子在
    臺北市，但是在臺北市的那個地址我不方便透露，因為我不
    想讓對造（即告訴人）知道我住那裡」；且被告於105年7月
    間，與系爭親權案件之社工聯繫訪談事宜時，仍一再表示不
    願提供新住所地址及所在區域，嗣被告在系爭親權案件二審
    審理期間，經法院要求提供相關聯繫電話時，原不願提供，
    之後被告雖向法院提供電話號碼，但仍要求須加以保密不得
    提供予告訴人知悉；而告訴人於系爭親權案件經最高法院駁
    回再抗告確定後，對被告提出本案略誘告訴，被告於109年3
    月23日接受檢察官訊問時，仍稱其未居住於戶籍址，不願提
    供現住處地址，僅提供郵政信箱作為送達地址等情，有家事
    起訴狀、宜蘭縣政府委託侯元芳社會工作師事務所未成年人
    監護權調查訪視評估報告、新北地院105年度家暫字第65號
    和解筆錄、105年6月29日電話記錄、106年度家親聲抗字第4
    0號民事裁定、映晟社會工作師事務所105年11月22日晟新北
    護字第1050813號函檢附之社工訪視（調查）報告、被告偵
    查筆錄各１份附卷可按（見第1191號偵卷第48、129至130、2
    45頁，婚字卷一第6、153至155、157、242、244頁正反面）
    ，核與證人即告訴人於原審審理時證述：其與被告於系爭親
    權案件一審審理期間，雖達成和解約定其在該案確定前，可
    前往宜蘭市女中路該址探視甲○○，但其於約定首次探視日期
    前往宜蘭市女中路該址時，據該址保全人員告知被告已於當
    日凌晨搬走，之後其不知被告與甲○○實際居住何處，被告提
    供之訴訟文書寄送地址均為郵政信箱，嗣其於110年10月間
    將甲○○接回後，甲○○向其表示曾與被告住在新莊、淡水等不
    同地址等情相符（見原審卷第125、127至128頁），益徵被
    告擅自攜離甲○○後，多次搬家及變更電話號碼，並刻意不讓
    告訴人知悉其實際住處地址及聯絡電話，以達阻隔告訴人對
    甲○○探視或監護之目的甚明。被告前開辯解，自不足採信。
 4、被告雖又辯稱：因告訴人為家暴慣犯，曾對甲○○稱處女很緊
    、長大不知身材怎樣之類言詞，告訴人在其幫甲○○洗澡時，
    曾碰觸甲○○之胸部並稱「硬了」，其認為告訴人對甲○○有不
    當言行，因擔心甲○○安危，始不願將甲○○交付告訴人云云（
    見原審卷第67頁）。惟查，被告於105年3月3日向新北地院
    訴請離婚及行使、負擔對於甲○○之親權時，僅陳明甲○○自出
    生後，均由其負責照顧，其熟悉甲○○之身體狀況、生活細節
    ，親職及教養功能良好，由其繼續照顧較為適當，且年幼之
    甲○○心理上對於母親依賴甚深，由其行使親權較符合未成年
    子女最佳利益等節，作為爭取親權之理由，未曾提及告訴人
    對甲○○曾有前開不當言行之情形；且被告於系爭親權案件一
    審審理期間，復於105年6月2日與告訴人當庭成立和解，同
    意在親權案件確定前，告訴人得於105年6月7日、8日等日期
    ，在告訴人排休假期間之上午10時至下午2時至被告住處將
    甲○○攜出探視，於下午2時前將甲○○送回被告住處，並由被
    告及告訴人委任之律師陪同；然被告於約定首次探視日期前
    1日即105年6月6日晚間7時42分許，以LINE傳送訊息向告訴
    人稱：「你明天是10點要來嗎」，告訴人回稱「我早上9點5
    0會到」、「請你先把女兒尿布、水杯、玩具、餐具等等的
    東西準備好吧！」、「還有電話請不要再設黑名單了」、「
    讓我抱抱女兒吧！」、「明天我的律師會去」、「我們會在
    09時50分，在你家樓下」等語，嗣被告於105年6月6日晚間1
    0時11分許，突然傳訊息向告訴人表示「改明天下午3點，帶
    小孩去拜拜收驚」，告訴人隨即回稱「什麼？」、「法院裁
    定我和女兒會面時間是早上10點耶！」、「抱歉！我所有人
    都約好了！」、「我會按照法院的裁定早上9點50分，我會
    在你家樓下打電話給你！」，被告回稱「這幾天小孩睡不好
    」、「很多小孩都這樣」、「收驚拜拜這是很正常的事」，
    告訴人回稱「問題是時間」等語，被告仍稱「你提早來我恐
    怕不在家，我剛才說過，我打算帶小孩去收驚拜拜」、「下
    午1點半」等語，告訴人仍要求被告依和解內容於上午10時
    進行會面交往，並表示已與家人、律師約好當日行程，無法
    配合被告臨時告知改時間等情，但被告未再回應；而告訴人
    於原定首次探視日期即105年6月7日上午10時9分許，以LINE
    撥打電話予被告，並傳訊息稱「我已經在你家門外了，請你
    依法院和解筆錄，讓我在今天早上10點探視女兒吧！」，但
    被告未接聽電話亦未回應，告訴人委任之律師於同日上午10
    時15分、22分許，分別打電話予被告，及傳簡訊向被告稱「
    簡小姐你好，我是葉律師，林○○依法院和解筆錄約定，已在
    你宜蘭住家門口，請你開門讓林○○可以探視小孩。因本案尚
    在進行中，所以每次探視的狀況都會呈報給法院，這點亦告
    知你」，但被告仍未接聽電話或回應；因被告於前1日晚間
    要求告訴人下午1時30分再來接女兒，告訴人遂於6月7日下
    午1時20分至2時9分許，傳送訊息向被告表示「你說要我們1
    3點30分來，我們現在在管理室，請問現在可以讓我們看小
    孩了嗎」、「現在已經是下午14點了，請問你把女兒帶去哪
    裡了？」、「現在時間已經是下午14點多了，依法院的調解
    筆錄，我的探視時間已經到了，我現在要先回去了，我明天
    一樣會早上10點過來看小孩！」等語，告訴人之律師亦於同
    日下午1時32分、2時9分許，分別撥打電話予被告，並傳簡
    訊向被告稱「簡小姐你好，我們依你昨晚10點多的建議下午
    1點半到，但打電話沒人接，發簡訊沒回應，發Line未讀。
    很遺憾你不遵守法院的調解筆錄，對於自己昨晚的提議也不
    願意遵守。在此告知，明天早上10點我們一樣會依法院的調
    解筆錄前來探視」，之後，告訴人與律師於原定之會面交往
    時間即105年6月8日上午9、10時許，撥打電話予被告均未獲
    接聽，復傳送Line訊息及簡訊向被告表示已到被告住處，請
    被告依和解筆錄之內容讓告訴人探視甲○○，但被告仍未予回
    應，致告訴人未能探視甲○○；之後，被告於105年6月28日始
    委由律師具狀指稱告訴人有多次意圖對甲○○施暴，且以不正
    常神情觸摸、掐捏甲○○胸部，認不宜使告訴人單獨與甲○○會
    面；嗣新北地院書記官於105年6月29日以電話通知被告於10
    5年7月14日偕同甲○○到庭，被告僅在電話中表示知悉，但仍
    未依通知攜女到庭；之後，新北地院家事調查官於105年10
    月25日、11月9日、11日以電子郵件及公文屢次通知被告於1
    05年11月21日攜女到院與告訴人進行會面交往，並說明家事
    調查官會全程監督會面，請被告毋庸擔心甲○○安危，但被告
    於105年11月21日仍未到場，事前及事後亦均未說明未到原
    因，新北地院遂於106年4月10日以被告在訴訟期間堅不肯依
    雙方和解內容讓告訴人探視甲○○，經法官多次勸諭甚至建議
    改以監督會面方式讓告訴人探視甲○○，被告仍堅持如未能全
    程在場陪同即不同意告訴人探視甲○○，但被告對於所指告訴
    人曾對甲○○施暴或多次以不正常神情觸摸子女一節，無法提
    出任何事證證明，認被告欠缺友善父母之認知，顯不適任親
    權人，以105年度婚字第364號裁定甲○○權利義務之行使或負
    擔由告訴人單獨任之，且被告應將甲○○交付告訴人；被告就
    該裁定提起抗告後，始在二審審理期間同意會面交往，但仍
    一再要求告訴人與甲○○會面僅能在宜蘭地區進行，經法院函
    請宜蘭縣政府社會處協助進行會面交往後，被告雖口頭表明
    願配合會面交往，然於社工初期聯繫時仍未積極與宜蘭地區
    社工聯繫，亦未配合社工之通知在會面交往前偕同甲○○到會
    面交往地點熟悉環境，故新北地院抗告審仍認被告未完備友
    善父母之條件，非適任之親權人，於107年6月27日以106年
    度家親聲抗字第40號裁定駁回抗告，有家事起訴狀、新北地
    院105年度家暫字第65號和解筆錄、告訴人105年6月8日民事
    陳報狀及檢附之對話紀錄、訊息照片、被告105年6月28日家
    事陳述意見狀、新北地院105年6月29日電話記錄、新北地院
    家事事件調查報告及檢附家事調查官與被告往來之電子郵件
    、新北地院家事庭105年11月11日新北院霞家福105年度婚字
    第364號函、新北地院105年度婚字第364號民事裁定、106年
    度家親聲抗字第40號民事裁定各1份在卷可參（見第1191號
    偵卷第19至51、113至121、245至246頁，婚字卷一第6至10
    、64至82、86至99、157、162至165頁，婚字卷二第12頁反
    面至第15頁反面、第66、71至77頁），堪認被告於提起前述
    離婚及親權訴訟之初，並未曾提及告訴人曾有對甲○○施暴或
    不當言行之行為，並於105年6月2日當庭同意告訴人在指定
    日期將甲○○攜出探視，然被告卻未依約履行，雖嗣後曾指稱
    告訴人曾有前開不當言行，然在系爭親權案件歷審訴訟過程
    中，被告均未提出相關證據，復在該案一審法院通知被告攜
    女到庭或事先說明將由家事調查官全程監督會面，足資確保
    甲○○在與告訴人會面期間人身安全之情形下，其猶再三拒絕
    攜女與告訴人進行會面，嗣因見該案一審訴訟結果對其不利
    ，始在抗告審審理期間同意配合會面交往，但在聯繫會面交
    往相關事宜時，仍持消極態度，此益徵被告確有片面阻隔告
    訴人對甲○○行探視或監護之略誘犯意甚明。被告辯稱其擔心
    甲○○之安危，始不願讓告訴人探視甲○○或將甲○○交付予告訴
    人云云，自非可採。
 5、至被告固另辯稱：告訴人未依新北地院106年度家親聲抗字
    第40號民事裁定所定方式，向宜蘭縣政府家事服務中心申請
    與甲○○進行會面交往，亦未在系爭親權案件裁定確定後，主
    張交付子女及進行會面探視，則被告未將甲○○交付予告訴人
    ，並無違反上開民事裁定可言云云。惟查，告訴人在最高法
    院於107年9月19日就系爭親權案件駁回再抗告後，僅與代理
    人曾以電話向宜蘭縣政府駐臺灣宜蘭地方法院家事服務中心
    詢問有關未成年子女會面交往執行服務，並未依新北地院10
    6年度家親聲抗字第40號民事裁定所定會面交往方式，向宜
    蘭縣政府家事服務中心申請會面交往等情，固有宜蘭縣政府
    109年8月11日府社兒婦字第1090122111號函１份附卷可按（
    見第7256號偵卷第63頁），惟如前所述，被告於105年6月7
    日並未依和解筆錄約定，讓告訴人探視甲○○後，即搬離宜蘭
    市○○路該址並變更電話號碼，且未將實際住處地址及最新聯
    絡電話提供予告訴人，迄告訴人於系爭親權案件裁定確定，
    並提出本案略誘刑事告訴後，被告於偵查中，仍堅持不願提
    供實際住處地址予檢察官或告訴人，已難謂被告有給予告訴
    人探視甲○○之機會或同意依前述民事裁定執行之意。又徵諸
    證人即告訴人於原審審理時證稱：被告在系爭親權案件裁定
    確定後未與其聯絡，其曾以電話向宜蘭縣政府家事服務中心
    詢問有關新北地院106年度家親聲抗字第40號民事裁定所定
    會面交往相關事宜，對方表示家事服務中心之會面交往不具
    強制力，建議其直接以法院確定裁定聲請強制執行，且其在
    系爭親權案件審理過程中，曾聲請強制執行令被告讓其與甲
    ○○會面交往，但律師向其說明強制執行分為間接強制及直接
    強制，一般來說法院較少採用將小孩強制帶走之直接強制執
    行方式，通常係採罰錢、管收等間接強制執行方式，故其認
    為間接強制對被告無效，遂未向宜蘭縣政府家事服務中心申
    請會面交往或就上開確定民事裁定聲請強制執行，並選擇提
    起本案略誘告訴，嗣被告於110年9月底至先前就診位於新北
    市○○區之牙醫診所掛號，牙醫診所因無法聯絡被告，遂撥打
    被告先前在診所登記之市內電話，即其母親位於新北市○○區
    住所之電話號碼，其母接獲牙醫診所來電，知悉被告至該診
    所掛號看診一事後，隨即將此事告知其，因甲○○之戶籍一直
    設在其母親住處，其猜測被告可能帶甲○○就讀戶籍址所屬學
    區之學校，經向該國小查詢後，確認甲○○有在該校就讀，其
    向校方說明並提出法院裁判等資料，證明甲○○之親權由其單
    獨行使，始於110年10月8日將甲○○接回等情（見原審卷第12
    4至125、129至130頁），而告訴人於被告未依前開105年度
    家暫字第65號和解筆錄將甲○○交付告訴人探視後，確曾以該
    和解筆錄為執行名義聲請強制執行，惟告訴人因擔心被告得
    知其聲請強制執行後，反而偕同甲○○跑走或不讓甲○○上學，
    遂自行撤回強制執行之聲請，有告訴人105年6月21日民事聲
    請狀及執行筆錄１份附卷可按（見新北地院105年度司執家暫
    字第13號卷第1至9、57頁），是告訴人所稱因其認聲請強制
    執行對被告無效，始未於系爭親權案件裁定確定後聲請強制
    執行等語，應屬可信，且告訴人於查悉甲○○就讀之學校後，
    即積極與校方聯繫將甲○○接回，是被告辯稱係告訴人不要甲
    ○○，非其不願交付甲○○云云，顯非可採。又如前所述，本件
    被告係基於略誘犯意，於104年11月30日未經告訴人同意，
    擅自將甲○○攜離後，未提供其與甲○○實際住居地址及聯絡電
    話予告訴人，復在親權訴訟過程中，一再藉詞拒絕使告訴人
    與甲○○會面，且在系爭親權案件經法院裁判確定後，仍未與
    告訴人聯繫交付甲○○相關事宜，顯係片面長期阻隔告訴人探
    視甲○○及行使親權，則其所為顯已該當刑法上略誘罪之要件
    。至告訴人有無依前開親權裁定之內容申請會面交往，核與
    被告是否成立略誘罪之認定無涉，自無從據此為被告有利之
    認定。
 6、被告雖又辯稱：其係遭告訴人陷害，告訴人係為了錢，其是
    為了孩子，心力都花在孩子身上，家事判決上有記載要以循
    序漸進方式帶小孩子回臺北，告訴人要向宜蘭社工申請才能
    帶孩子走，不能說帶走就帶走，告訴人作法違反家事判決，
    其並未構成略誘云云。惟查，被告與告訴人原為夫妻關係，
    育有1女甲○○，被告於104年11月30日趁告訴人離家上班之際
    ，將甫滿1歲之甲○○攜離當時其與告訴人位於臺北市○○區○○
    街00巷00號0樓000室之租屋處，嗣被告與告訴人於105年6月
    2日經新北地院和解離婚，並於同日以105年度家暫字第65號
    和解筆錄，約定被告同意告訴人在系爭親權案件確定前，自
    105年6月7日起，於雙方約定日期，至被告住處將甲○○攜出
    探視，惟被告未依和解內容使告訴人探視甲○○，嗣新北地院
    就系爭親權案件，於106年4月10日以105年度婚字第364號裁
    定對於甲○○權利義務之行使或負擔，酌定由告訴人任之，被
    告應將甲○○交付告訴人，經被告提起抗告，新北地院合議庭
    於107年6月27日以106年度家親聲抗字第40號裁定駁回抗告
    ，並命被告依該裁定所定期間及內容交付甲○○予告訴人，經
    被告提起再抗告，仍經最高法院於107年9月19日以107年度
    台簡抗字第214號裁定駁回再抗告而確定，惟被告仍未將甲○
    ○交付告訴人，俟告訴人於110年9月間，查知甲○○就讀新北
    市○○區戶籍址所屬學區之國小，始於110年10月8日將甲○○接
    回等情，已如前述，並有戶籍資料、新北地院105年度婚字
    第364號和解筆錄、105年度家暫字第65號和解筆錄、105年
    度婚字第364號民事裁定、106年度家聲親抗字第40號民事裁
    定、最高法院107年度台簡抗字第214號民事裁定、民事裁定
    確定證明書各1份在卷可稽（見第1191號偵卷第17至41、71
    、111至124、245至246頁），就系爭親權案件，法院既已裁
    定對於甲○○權利義務之行使或負擔，由告訴人任之，則被告
    自不能藉故將甲○○攜離上開住處，是其所為自係構成刑法上
    略誘罪，被告上開辯解，亦不足採信。
 7、綜上所述，被告所辯，顯係事後卸責之詞，不足採信。　　
(二)從而，本件事證明確，被告犯行堪以認定，應予依法論科。
二、論罪部分
(一)按刑法第241條第1項於110年1月20日修正公布，該次修正係
    為配合民法成年年齡下修為18歲，且因本項保護之對象無區
    分男女之必要，遂將修正前原定「未滿20歲之男女」修正為
    「未成年人」，俾與民法規範一致，以杜爭議。本件被誘人
    甲○○於000年00月00日出生，於修正前、後之規定，均該當
    略誘罪之保護客體，自無比較新舊法之必要，應逕適用裁判
    時法。
(二)又按民法對於未成年人保護規定，已採「子女本位思想」與
    「未成年人最佳利益思想」，作為立法指導原則。而刑法第
    241條第1項略誘罪係以未成年人作為構成要件，且和誘未滿
    16歲之人，以略誘論。是被誘人係未滿7歲之兒童，因本無
    行為能力，則認知及智識能力尚有不足，縱以和平之手段，
    誘使脫離家庭或其他有監督權之人，仍應成立本條項之略誘
    罪（最高法院108年度台上字第3125號判決意旨可資參照）
    。本件被告於104年11月30日未經告訴人同意，擅自攜離甲○
    ○時，甲○○甫滿1歲，本無行為能力，自無從對被告將其攜離
    告訴人之監督權一事表示同意，且被告將甲○○帶走後，片面
    長期阻隔告訴人對甲○○之探視或監護，將甲○○專置於一己實
    力支配之下，顯以自己行為侵害告訴人監督權之行使，縱認
    被告未對甲○○施以強暴、脅迫、詐術等手段，如上所述，仍
    屬略誘行為，是核被告所為，係犯刑法第241條第1項之略誘
    罪。又被告對甲○○為本案略誘犯行時，甲○○雖屬未滿12歲之
    兒童，然略誘罪所規定之被害人既以未成年人為對象，顯屬
    對被害人為兒童及少年所設特定處罰規定，依兒童及少年福
    利與權益保障法第112條第1項但書規定，不得再依該條前段
    規定加重其刑。
(三)再按略誘罪為繼續犯，當被誘人未回復自由以前，仍在其犯
    罪行為繼續實施之中（最高法院28年上字第733號判例意旨
    可資參照）。本件被告於104年11月30日擅自將甲○○攜離其
    與告訴人住處，使甲○○脫離有監督權之告訴人，迄告訴人於
    110年10月8日自行將甲○○接回為止，被告在此期間所為略誘
    行為在繼續實施中，僅論以一罪。
(四)又犯刑法第240條至第243條之罪，於裁判宣告前送回被誘人
    或指明所在地因而尋獲者，得減輕其刑，刑法第244條定有
    明文。本件告訴人雖於本案裁判宣告前之110年10月8日接回
    甲○○；然參諸被告於原審準備程序時，自陳其於告訴人到學
    校將甲○○接走之前，並未將其與甲○○住處之地址、聯絡電話
    、甲○○就讀何學校等項告知告訴人等語（見原審卷第64、67
    頁），核與如上所述告訴人係因母親接獲牙醫診所來電，知
    悉被告可能遷回新北市板橋區，使甲○○就讀戶籍址所屬學區
    之國小，並自行向學校查詢後，始確認甲○○在該校就讀進而
    接回等情相符，足認本件告訴人係自行查悉甲○○所在地，被
    告並無將甲○○送回或指明所在地之情事，自無法適用刑法第
    244條規定減刑其刑，併此敘明。
三、上訴駁回之理由：　　
(一)原審以被告涉有略誘犯行，事證明確，並審酌被告與告訴人
    原為夫妻關係，僅因與告訴人關係不睦，竟擅自將甫滿1歲
    之甲○○攜離其與告訴人之住處，片面阻隔告訴人之探視或監
    護，期間長達近6年，致告訴人無從參與甲○○成長過程，同
    時亦使甲○○長期無法獲得告訴人之照顧監護，對甲○○之身心
    正常發展有不當影響，甚至在系爭親權案件經最高法院駁回
    再抗告確定後，仍未依法院裁定與告訴人聯絡或將甲○○交付
    告訴人，顯係以一己之私，剝奪告訴人及甲○○互動相處之機
    會，所為甚屬不當；並考量被告於警詢、偵查及原審審理時
    均否認犯行，難認其已知悔悟。惟念及被告為甲○○之生母，
    未使用暴力犯罪手段，且目前甲○○已由告訴人接回；又家事
    調查官於系爭親權案件審理期間，對被告及甲○○進行訪視，
    認甲○○身心發展尚屬適齡，被告及家人較主動提供甲○○之生
    活及情感上需求，導致甲○○之情緒能力發展未與同齡幼童相
    當，有新北地院106年度家聲親抗字第40號民事裁定1份附卷
    可按（見第1191號偵卷第43頁），堪認被告擅將甲○○攜離後
    ，仍有對甲○○提供相當照護；另審酌被告前除因詐欺案件，
    經本院以109年度上訴字第3501號判決判處拘役30日，緩刑2
    年確定外，別無其他犯罪紀錄之品行，有本院被告前案紀錄
    表1份在卷可按(見本院卷第99至103頁)；又被告於原審審理
    時自陳具有大學畢業之學歷，目前在婚姻顧問公司擔任客服
    工作，月收入約新臺幣2、3萬元，及其離婚，育有1名女兒
    即甲○○，其現與母親、姐姐同住，無需扶養任何人等智識程
    度、生活狀況（見原審卷第138頁）等一切情狀，量處如原
    判決主文所示之刑；並說明被告未曾因故意犯罪受有期徒刑
    以上刑之宣告，已如前述，其基於一己私心為本案犯行，造
    成告訴人監督權行使及親子疏離等傷害，固有不當；惟其與
    甲○○為母女關係，在為本案犯行期間，提供甲○○相當關懷照
    顧，並使甲○○正常就學，且甲○○現已由告訴人接回，信被告
    經此科刑教訓，應能知所警惕而不致再犯，是認所宣告之刑
    以暫不執行為適當，爰併予宣告緩刑4年。經核認事用法均
    無不合，量刑亦甚妥適。
(二)被告提起上訴，固仍執原審辯解及前詞否認犯行。惟查：㈠
    按刑法第241條略誘罪之立法目的，在保護家庭間之圓滿關
    係，及家長或其他有監督權人之監督權，亦即，並未就犯罪
    主體設有限制，解釋上享有親權之人，雖在法律上享有親權
    ，仍得為該罪之犯罪主體。從而，未成年子女之父母，雖在
    法律上享有親權，但一方對於未滿7歲之子女，縱未施以強
    暴、脅迫、詐術等手段，然而意圖使脫離他方親權之行使，
    而未經他方同意，擅自予以片面阻隔他方之探視或監護，專
    置於一己實力支配之下，顯已以自己之行為，侵害他方監督
    權之行使，並使未成年子女無從獲得雙親照顧扶養及身心正
    常發展，自應令該擅權者，負相當之罪責（最高法院108年
    度台上字第3125號判決意旨參照）。本件被告於104年11月3
    0日擅自將甲○○攜離其與告訴人住處，並於104年12月1日由
    被告母親帶甲○○離去後，至告訴人於110年10月8日將甲○○從
    學校接回，在此長達近6年之期間內，被告除在系爭親權案
    件審理過程中，經法院要求於107年1月22日、26日、29日在
    羅東簡易庭讓告訴人與甲○○進行3次會面外，未曾讓告訴人
    探視過甲○○，且被告在此期間攜女前後住在宜蘭娘家、新北
    市新莊區、淡水區租屋處，並更換過2次行動電話號碼，但
    被告未將租屋處地址或新電話號碼告知告訴人等情，業經被
    告於原審供認不諱（見原審卷第66至68頁），核與證人即告
    訴人於原審審理時證述情節相符（見原審卷第124至125、12
    7至129頁），足見被告自104年11月30日擅自攜離甲○○後，
    迄告訴人於110年10月8日自行接回甲○○之長達近6年期間內
    ，除經法院要求，讓告訴人與甲○○進行3次會面外，其餘時
    間均未予告訴人探視甲○○之機會，且被告在此期間多次搬遷
    住處及變更電話號碼，卻未提供實際住處地址或最新聯絡電
    話予告訴人，使告訴人無從確知被告與甲○○所在而無法探視
    或行使監護權，足認被告係將未滿7歲之甲○○專置於一己實
    力支配之下，刻意阻隔告訴人對於甲○○之探視及監護。被告
    雖辯稱：其係因遭告訴人長期封鎖臉書及LINE，始無法將地
    址及電話號碼告知告訴人云云。惟查，參諸證人即告訴人於
    原審審理時證稱其所使用之行動電話或家中電話號碼從未變
    更，亦未曾封鎖被告臉書及LINE，被告可隨時與其聯絡等語
    （見原審卷第125至126頁），被告所辯，自非可採。又衡諸
    告訴人於105年6月6日與被告聯繫次日依和解筆錄前往被告
    住處探視甲○○相關事宜時，告訴人傳送訊息請被告預先準備
    甲○○之生活用品，並稱「還有電話請不要再設黑名單了」，
    被告僅回稱「嗯」乙節，亦被告提供之對話紀錄附卷可參（
    見婚字卷一第68頁），堪認被告並未對告訴人指稱被告將告
    訴人設為來電黑名單等情有所爭執或否認，益證被告辯稱係
    告訴人將其封鎖，拒絕與其聯絡云云，不足採信。再參以被
    告於105年3月3日向新北地院訴請離婚及行使、負擔對於甲○
    ○之親權時，起訴狀固記載被告聯絡地址為宜蘭市女中路該
    址，且被告於105年6月2日與告訴人在新北地院成立和解時
    ，和解筆錄所載被告地址亦為宜蘭市女中路該址，惟俟被告
    未依該和解筆錄，讓告訴人於105年6月7日至被告住處探視
    甲○○後，被告在系爭親權案件第一審審理期間，於105年6月
    16日與社工聯絡訪視事宜時，即表示其已未住宜蘭，並不願
    提供實際住處地址，致社工無法完成訪查；被告復於105年6
    月29日就系爭親權案件，以電話向新北地院書記官表示「目
    前租房子在臺北市，但是在臺北市的那個地址我不方便透露
    ，因為我不想讓對造（即告訴人）知道我住那裡」；且被告
    於105年7月間，與系爭親權案件之社工聯繫訪談事宜時，仍
    一再表示不願提供新住所地址及所在區域，嗣被告在系爭親
    權案件二審審理期間，經法院要求提供相關聯繫電話時，原
    不願提供，之後被告雖向法院提供電話號碼，但仍要求須加
    以保密不得提供予告訴人知悉；而告訴人於系爭親權案件經
    最高法院駁回再抗告確定後，對被告提出本案略誘告訴，被
    告於109年3月23日接受檢察官訊問時，仍稱其未居住於戶籍
    址，不願提供現住處地址，僅提供郵政信箱作為送達地址等
    情，有家事起訴狀、宜蘭縣政府委託侯元芳社會工作師事務
    所未成年人監護權調查訪視評估報告、新北地院105年度家
    暫字第65號和解筆錄、105年6月29日電話記錄、106年度家
    親聲抗字第40號民事裁定、映晟社會工作師事務所105年11
    月22日晟新北護字第1050813號函檢附之社工訪視（調查）
    報告、被告偵查筆錄各１份附卷可按（見第1191號偵卷第48
    、129至130、245頁，婚字卷一第6、153至155、157、242、
    244頁正反面），核與證人即告訴人於原審審理時證述：其
    與被告於系爭親權案件一審審理期間，雖達成和解約定其在
    該案確定前，可前往宜蘭市女中路該址探視甲○○，但其於約
    定首次探視日期前往宜蘭市女中路該址時，據該址保全人員
    告知被告已於當日凌晨搬走，之後其不知被告與甲○○實際居
    住何處，被告提供之訴訟文書寄送地址均為郵政信箱，嗣其
    於110年10月間將甲○○接回後，甲○○向其表示曾與被告住在
    新莊、淡水等不同地址等情相符（見原審卷第125、127至12
    8頁），益徵被告擅自攜離甲○○後，多次搬家及變更電話號
    碼，並刻意不讓告訴人知悉其實際住處地址及聯絡電話，以
    達阻隔告訴人對甲○○探視或監護之目的甚明。被告所辯，自
    不足採信。㈡被告於提起前述離婚及親權訴訟之初，並未曾
    提及告訴人曾有對甲○○施暴或不當言行之行為，並於105年6
    月2日當庭同意告訴人在指定日期將甲○○攜出探視，然被告
    卻未依約履行，雖嗣後曾指稱告訴人曾有前開不當言行，然
    在系爭親權案件歷審訴訟過程中，被告均未提出相關證據，
    復在該案一審法院通知被告攜女到庭或事先說明將由家事調
    查官全程監督會面，足資確保甲○○在與告訴人會面期間人身
    安全之情形下，其猶再三拒絕攜女與告訴人進行會面，嗣因
    見該案一審訴訟結果對其不利，始在抗告審審理期間同意配
    合會面交往，但在聯繫會面交往相關事宜時，仍持消極態度
    等情，已如前述，此益徵被告確有片面阻隔告訴人對甲○○行
    探視或監護之略誘犯意甚明。是被告辯稱其擔心甲○○之安危
    ，始不願讓告訴人探視甲○○或將甲○○交付予告訴人云云，自
    非可採。㈢被告固另辯稱：告訴人未依新北地院106年度家親
    聲抗字第40號民事裁定所定方式，向宜蘭縣政府家事服務中
    心申請與甲○○進行會面交往，亦未在系爭親權案件裁定確定
    後，主張交付子女及進行會面探視，則被告未將甲○○交付予
    告訴人，並無違反上開民事裁定可言云云。惟查，告訴人在
    最高法院於107年9月19日就系爭親權案件駁回再抗告後，僅
    與代理人曾以電話向宜蘭縣政府駐臺灣宜蘭地方法院家事服
    務中心詢問有關未成年子女會面交往執行服務，並未依新北
    地院106年度家親聲抗字第40號民事裁定所定會面交往方式
    ，向宜蘭縣政府家事服務中心申請會面交往等情，固有宜蘭
    縣政府109年8月11日府社兒婦字第1090122111號函１份附卷
    可按（見第7256號偵卷第63頁），惟如前所述，被告於105
    年6月7日並未依和解筆錄約定，讓告訴人探視甲○○後，即搬
    離宜蘭市○○路該址並變更電話號碼，且未將實際住處地址及
    最新聯絡電話提供予告訴人，迄告訴人於系爭親權案件裁定
    確定，並提出本案略誘刑事告訴後，被告於偵查中，仍堅持
    不願提供實際住處地址予檢察官或告訴人，已難謂被告有給
    予告訴人探視甲○○之機會或同意依前述民事裁定執行之意。
    又徵諸證人即告訴人於原審審理時證稱：被告在系爭親權案
    件裁定確定後未與其聯絡，其曾以電話向宜蘭縣政府家事服
    務中心詢問有關新北地院106年度家親聲抗字第40號民事裁
    定所定會面交往相關事宜，對方表示家事服務中心之會面交
    往不具強制力，建議其直接以法院確定裁定聲請強制執行，
    且其在系爭親權案件審理過程中，曾聲請強制執行令被告讓
    其與甲○○會面交往，但律師向其說明強制執行分為間接強制
    及直接強制，一般來說法院較少採用將小孩強制帶走之直接
    強制執行方式，通常係採罰錢、管收等間接強制執行方式，
    故其認為間接強制對被告無效，遂未向宜蘭縣政府家事服務
    中心申請會面交往或就上開確定民事裁定聲請強制執行，並
    選擇提起本案略誘告訴，嗣被告於110年9月底至先前就診位
    於新北市○○區之牙醫診所掛號，牙醫診所因無法聯絡被告，
    遂撥打被告先前在診所登記之市內電話，即其母親位於新北
    市○○區住所之電話號碼，其母接獲牙醫診所來電，知悉被告
    至該診所掛號看診一事後，隨即將此事告知其，因甲○○之戶
    籍一直設在其母親住處，其猜測被告可能帶甲○○就讀戶籍址
    所屬學區之學校，經向該國小查詢後，確認甲○○有在該校就
    讀，其向校方說明並提出法院裁判等資料，證明甲○○之親權
    由其單獨行使，始於110年10月8日將甲○○接回等情（見原審
    卷第124至125、129至130頁），而告訴人於被告未依前開10
    5年度家暫字第65號和解筆錄將甲○○交付告訴人探視後，確
    曾以該和解筆錄為執行名義聲請強制執行，惟告訴人因擔心
    被告得知其聲請強制執行後，反而偕同甲○○跑走或不讓甲○○
    上學，遂自行撤回強制執行之聲請，有告訴人105年6月21日
    民事聲請狀及執行筆錄１份附卷可按（見新北地院105年度司
    執家暫字第13號卷第1至9、57頁），是告訴人所稱因其認聲
    請強制執行對被告無效，始未於系爭親權案件裁定確定後聲
    請強制執行等語，應屬可信，且告訴人於查悉甲○○就讀之學
    校後，即積極與校方聯繫將甲○○接回，被告辯稱係告訴人不
    要甲○○，非其不願交付甲○○云云，亦非可採。如上所述，本
    件被告係基於略誘犯意，於104年11月30日未經告訴人同意
    ，擅自將甲○○攜離後，未提供其與甲○○實際住居地址及聯絡
    電話予告訴人，復在親權訴訟過程中，一再藉詞拒絕使告訴
    人與甲○○會面，且在系爭親權案件經法院裁判確定後，仍未
    與告訴人聯繫交付甲○○相關事宜，顯係片面長期阻隔告訴人
    探視甲○○及行使親權，則其所為顯已該當刑法上略誘罪之要
    件。至告訴人有無依前開親權裁定之內容申請會面交往，核
    與被告是否成立略誘罪之認定無涉，自無從據此為被告有利
    之認定。㈣被告雖又辯稱：其係遭告訴人陷害，告訴人係為
    了錢，其是為了孩子，心力都花在孩子身上，家事判決上有
    記載要以循序漸進方式帶小孩子回臺北，告訴人要向宜蘭社
    工申請才能帶孩子走，不能說帶走就帶走，告訴人作法違反
    家事判決，其並未構成略誘云云。惟查，被告與告訴人原為
    夫妻關係，育有1女甲○○，被告於104年11月30日趁告訴人離
    家上班之際，將甫滿1歲之甲○○攜離當時其與告訴人位於臺
    北市○○區○○街00巷00號0樓000室之租屋處，嗣被告與告訴人
    於105年6月2日經新北地院和解離婚，並於同日以105年度家
    暫字第65號和解筆錄，約定被告同意告訴人在系爭親權案件
    確定前，自105年6月7日起，於雙方約定日期，至被告住處
    將甲○○攜出探視，惟被告未依和解內容使告訴人探視甲○○，
    嗣新北地院就系爭親權案件，於106年4月10日以105年度婚
    字第364號裁定對於甲○○權利義務之行使或負擔，酌定由告
    訴人任之，被告應將甲○○交付告訴人，經被告提起抗告，新
    北地院合議庭於107年6月27日以106年度家親聲抗字第40號
    裁定駁回抗告，並命被告依該裁定所定期間及內容交付甲○○
    予告訴人，經被告提起再抗告，仍經最高法院於107年9月19
    日以107年度台簡抗字第214號裁定駁回再抗告而確定，惟被
    告仍未將甲○○交付告訴人，俟告訴人於110年9月間，查知甲
    ○○就讀新北市○○區戶籍址所屬學區之國小，始於110年10月8
    日將甲○○接回等情，已如前述，則就系爭親權案件，法院既
    已裁定對於甲○○權利義務之行使或負擔，由告訴人任之，則
    被告自不能藉故將甲○○攜離上開住處，是其所為自係構成刑
    法上略誘罪甚明，被告所辯，亦不足採信。㈤綜上所述，本
    件被告自104年11月30日擅自攜離甲○○後，迄告訴人於110年
    10月8日自行接回甲○○之長達近6年期間內，除經法院要求，
    讓告訴人與甲○○進行3次會面外，其餘時間均未予告訴人探
    視甲○○之機會，且被告在此期間多次搬遷住處及變更電話號
    碼，卻未提供實際住處地址或最新聯絡電話予告訴人，使告
    訴人無從確知被告與甲○○所在而無法探視或行使監護權，足
    認被告係將未滿7歲之甲○○專置於一己實力支配之下，刻意
    阻隔告訴人對於甲○○之探視及監護甚明，被告涉犯刑法第24
    1條第1項之略誘罪，應堪認定。本件被告猶執原審辯解及前
    詞提起上訴，否認犯行，經核係對原審自由判斷證據證明力
    之職權行使，及與原判決本旨無關之問題，徒憑己意，再為
    事實上之爭執，尚難有據。是本件被告之上訴，為無理由，
    應予駁回。
據上論斷，應依刑事訴訟法第368條，判決如主文。
本案經檢察官江耀民提起公訴，檢察官洪威華到庭執行職務。
中　　華　　民　　國　  111    年　 10  　月　　27　　日
                  刑事第一庭　  審判長法　官　周煙平
　　　　　　　　　　　　　　　　　　  法　官  游士珺
　　　　　　　　　　　　　　　　　　  法　官  吳炳桂
以上正本證明與原本無異。
如不服本判決，應於收受送達後20日內向本院提出上訴書狀，其
未敘述上訴之理由者並得於提起上訴後20日內向本院補提理由書
（均須按他造當事人之人數附繕本）「切勿逕送上級法院」。
                                      書記官  鄭舒方
中　　華　　民　　國　　111 　年　　10　　月　　28　　日

附錄本案論罪科刑法條全文：　　
刑法第241條第1項：
略誘未成年人脫離家庭或其他有監督權之人者，處1年以上7年以
下有期徒刑。